【裁判字號】    99,訴,359
【裁判日期】    990423
【裁判案由】    違反槍砲彈藥刀械管制條例
【裁判全文】
臺灣高雄地方法院刑事判決               99年度訴字第359號
公  訴  人  臺灣高雄地方法院檢察署檢察官
被      告  丁○○
指定辯護人  本院公設辯護人黃秋葉
上列被告因違反槍砲彈藥刀械管制條例案件，經檢察官提起公訴
（98年度偵字第35433 號），本院判決如下：
    主  文
丁○○犯非法持有可發射子彈具殺傷力之槍枝罪，累犯，處有期
徒刑參年參月，併科罰金新臺幣參萬元，罰金如易服勞役，以新
臺幣壹仟元折算壹日，扣案之仿ＢＥＲＥＴＴＡ廠Ｍ９型半自動
改造手槍壹支（含彈匣壹個，管制編號：0000000000
號）及制式九釐米子彈伍顆，均沒收。
    事  實
一、丁○○前因竊盜案件，經臺灣屏東地方法院以96年度易字第
    135 號判處有期徒刑8 月確定，並經同院以96年度聲減字第
    1352號裁定減為有期徒刑4 月，又因竊盜案件，經同院以97
    年度易字第239 號判處有期徒刑1 年2 月，減為有期徒刑7
    月確定，上開2 罪復經同院以97年度聲字第1234號裁定應執
    行有期徒刑10月，甫於民國98年3 月3 日縮刑期滿執行完畢
    。詎其仍不思悔改，明知可發射子彈具有殺傷力之槍枝及具
    有殺傷力之子彈，均係政府管制之違禁物，不得持有，竟基
    於持有殺傷力之槍枝及子彈之犯意，於89年間某日，在台中
    市○區○○路上某加油站前，自綽號「榮仔」之真實姓名、
    年籍不詳之人，以新臺幣（下同）3 萬元之代價，購得具有
    殺傷力之仿BERETTA 廠M9型半自動改造手槍1 支（含彈匣1
    個，管制編號：0000000000號）及制式9mm 子彈7 顆（經送
    鑑定採樣2 顆試射擊發，2 顆均具殺傷力）而持有之。嗣於
    98年11月24日凌晨時分，丁○○將前開改造手槍及制式子彈
    裝放於隨身之側背包內而隨身攜帶，於同日凌晨2 時15分許
    ，在高雄市○○區○○路與文信路口交岔口之公園旁，因行
    跡可疑遭巡邏員警上前盤查，丁○○見警上前且自知攜帶前
    開槍、彈便拔腿逃逸，於逃逸過程中不慎跌倒而遭自後追趕
    之員警乙○○、郭志鴻壓制在地，丁○○所攜帶之側背包並
    因跌倒而掉落地面，經另名員警丙○○拾起該側背包並取得
    丁○○同意開啟後，發現其中裝放有前開槍、彈，始悉上情
    ，並扣得上開改造手槍1 支（含彈匣1 個）及制式9mm 子彈
    7 顆。
二、案經高雄市政府警察局保安警察大隊報告臺灣高雄地方法院
    檢察署檢察官偵查起訴。
    理  由
壹、證據能力部分：
    按被告以外之人於審判外之陳述，雖不符前4 條之規定，而
    經當事人於審判程序同意作為證據，法院審酌該言詞陳述或
    書面陳述作成時之情況，認為適當者，亦得為證據，刑事訴
    訟法第159 條之5 第1 項定有明文。查本案認定事實所引用
    之卷內證據資料，除原已符同法第159 條之1 至第159 條之
    4 規定、及法律另有規定等傳聞法則例外規定，而得作為證
    據外，並無證據證明係公務員違背法定程式所取得，而檢察
    官、被告丁○○及辯護人於本院行準備程序時，均同意其作
    為本案證據之證據能力，且本院審酌前揭陳述作成時之情況
    ，並無違法取證之瑕疵，亦認以之作為證據為適當，是本件
    有關被告以外之人於審判外之言詞或書面陳述等供述證據，
    依前揭法條意旨，自均得為證據。
貳、實體部分：
一、訊據被告丁○○對於上開持有改造手槍及制式子彈之犯罪事
    實（除查獲過程外，詳如後述）均坦承不諱（院卷二第74、
    78、145 頁），並經證人即當場查獲之員警丙○○於審理中
    證述明確（院卷二第147-150 頁），且有自願同意搜索筆錄
    、高雄市政府警察局保安警察大隊特勤中隊刑事案件扣押筆
    錄、扣押物品目錄表各1 份、查獲照片6 張、內政部警政署
    刑事警察局98年12月10日刑鑑字第0980168843號鑑驗書1 份
    等在卷可查（警卷第9 、13 -16、18-19 頁、偵卷第8-9 頁
    ），足認被告自白與事實相符，是本件事證明確，被告所為
    應予依法論科。
二、核被告所為，係違反槍砲彈藥刀械管制條例第8 條第4 項之
    非法持有可發射子彈具有殺傷力之槍枝罪及同條例第12條第
    4 項之非法持有子彈罪。被告自89年間起至98年11月24日止
    持有扣案槍、彈之行為，為繼續犯，自應論以單一之持有行
    為（最高法院24年上字第3401號判例意旨參照），其以此一
    行為觸犯上開2 罪名，為想像競合犯，應從一重之持有可發
    射子彈具有殺傷力之槍枝罪處斷。又被告有如上事實欄所述
    前科事實，有臺灣高等法院被告前案紀錄表1 份在卷可查，
    其受有期徒刑執行完畢後，5 年以內故意再犯本件有期徒刑
    以上之罪，為累犯，應依法加重其刑。爰審酌被告非法持有
    具殺傷力之改造手槍及制式子彈，對他人之身體、生命及社
    會治安均構成潛在之危險，影響社會秩序情節重大，所為實
    屬不該，且被告除前經論處累犯之前科外，尚有多起毒品、
    竊盜及違反槍砲彈藥刀械管制條例之前科紀錄，有上開前案
    紀錄表可查，足認被告素行不良，惟慮及被告犯後始終坦承
    犯行，犯後態度良好並尚見悔意，又雖被告自承持有扣案槍
    、彈之時間甚長，惟尚無證據足證被告確有持之用於其他犯
    罪之情形，對社會尚未產生具體危害等一切情狀，量處如主
    文所示之刑，並諭知併科罰金3 萬元，罰金部分並諭知如主
    文所示之易服勞役折算標準，以資懲儆。扣案之仿BERE TTA
    廠M9型半自動改造手槍1 支（含彈匣1 個，管制編號：0000
    000000號）及制式9mm 子彈5 顆，經送鑑定結果，確具殺傷
    力，有前開刑事警察局鑑驗報告可證，應屬違禁物，應依刑
    法第38條第1 項第1 款規定宣告沒收之。至扣案亦具殺傷力
    之制式9mm 子彈2 顆，均業經鑑定時因擊發、試射而喪失其
    違禁物之性質，爰不予宣告沒收。
三、被告雖另於審理中辯稱：伊在員警發現扣案槍、彈前即已表
    示其持有槍、彈，應合於自首之要件等語。經查，證人丙○○於審理中證稱：本件攔查前，被告在打電話，伊與同事直
    覺這個人有問題，當時是1 組3 名警員，駕駛乙○○原本要
    下車盤查，但是被告一看到員警就跑，伊就和另一位同事郭
    志鴻下車追趕，乙○○則開車沿博愛路北往南右轉文信路圍
    堵被告，伊與郭志鴻在追捕當中跑進公園，被告要翻過公園
    的鐵欄杆時不慎摔倒在地，所背的咖啡色包包便掉落在地上
    ，伊拿起包包覺得包包重重的，問被告是否有違禁品，被告
    沒有回答，伊再徵得被告的同意打開包包才發現裡面有槍，
    之後伊問被告槍枝是制式的還是改造的，被告說是改造的；
    當時伊揹長槍，同事乙○○與郭志鴻把被告制伏在地上，伊
    馬上在後趕到，大約只距離一、二步而已，如果被告和其他
    2 位同事有對話，伊應該會聽到，但伊沒有聽到被告對另外
    2 位同事表示包包裡面有槍；伊拿到包包詢問被告怎麼這麼
    重、裡面有無違禁品時，被告當時楞住沒有講話，之後經同
    意才打開被告的包包等語（院卷二第147-149 頁），是本件
    被告於經盤查員警發現被告持有扣案之槍、彈前，均未主動
    承認此部犯行，而與自首之要件不符；縱使被告確有自願同
    意警方檢視所攜帶側背包之內容物，惟同意警方搜索與是否
    因而發現犯罪事證，本非有何必然之關連，是被告是否確有
    自首，與被告是否自願同意警方檢視該側背包應屬二事。綜
    上，本件被告所為，與自首之要件有異，無從依槍砲彈藥刀
    械管制條例第18條第1 項減輕或免除其刑，併此敘明。
據上論斷，應依刑事訴訟法第299 條第1 項前段，槍砲彈藥刀械
管制條例第8 條第4 項、第12條第4 項，刑法第11條前段、第55
條、第47條第1 項、第38條第1 項第1 款、第42條第3 項，判決
如主文。
本案經檢察官甲○○到庭執行職務。
中    華    民    國    99    年    4     月    23    日
            刑事第九庭  審判長  法  官  鄭詠仁
                                法  官  王碧瑩
                                法  官  黃沛文
以上正本證明與原本無異。
如不服本判決應於收受送達後10日內向本院提出上訴書狀，並應
敘述具體理由；如未敘述上訴理由者，應於上訴期間屆滿後20日
內向本院補提理由書（均須按他造當事人之人數附繕本）「切勿
逕送上級法院」。
中    華    民    國    99    年    4     月    23    日
                                書記官  鄧思辰
附錄本判決論罪法條：
槍砲彈藥刀械管制條例第8條
未經許可，製造、販賣或運輸鋼筆槍、瓦斯槍、麻醉槍、獵槍、
空氣槍或第4 條第1 項第1 款所定其他可發射金屬或子彈具有殺
傷力之各式槍砲者，處無期徒刑或5 年以上有期徒刑，併科新臺
幣1 千萬元以下罰金。
未經許可，轉讓、出租或出借前項所列槍枝者，處5 年以上有期
徒刑，併科新臺幣1 千萬元以下罰金。
意圖供自己或他人犯罪之用，而犯前二項之罪者，處無期徒刑或
7 年以上有期徒刑，併科新臺幣1 千萬元以下罰金。
未經許可，持有、寄藏或意圖販賣而陳列第1 項所列槍枝者，處
3 年以上10年以下有期徒刑，併科新臺幣700 萬元以下罰金。
第 1 項至第 3 項之未遂犯罰之。
槍砲彈藥刀械管制條例第12條
未經許可，製造、販賣或運輸子彈者，處1 年以上7 年以下有期
徒刑，併科新台幣500 萬元以下罰金。
未經許可，轉讓、出租或出借子彈者，處6 月以上5 年以下有期
徒刑，併科新台幣300 萬元以下罰金。
意圖供自己或他人犯罪之用，而犯前二項之罪者，處3 年以上10
年以下有期徒刑，併科新台幣700 萬元以下罰金。
未經許可，持有、寄藏或意圖販賣而陳列子彈者，處5 年以下有
期徒刑，併科新台幣300 萬元以下罰金。
第1 項至第3 項之未遂犯罰之。

司法院資訊處製作；財團法人民間司法改革基金會備份。
